【裁判字號】    98,交聲,2795
【裁判日期】    981216
【裁判案由】    聲明異議
【裁判全文】
臺灣高雄地方法院交通事件裁定        98年度交聲字第2795號
原處分機關  交通部公路總局高雄區監理所
異  議  人
即受處分人  甲○○
上列異議人即受處分人因違反道路交通管理處罰條例案件，對於
交通部公路總局高雄區監理所於中華民國98年9 月10日所為處分
（原處分案號：高監營裁字第80-N00000000號）聲明異議，本院
裁定如下：
    主  文
異議駁回。
    理  由
一、聲明異議意旨略以：異議人即受處分人甲○○前接獲交通部
    公路總局高雄區監理所裁決書，指稱其於民國98年4 月18日
    晚間7 時15分許，在高雄縣路竹鄉○○路1016號前，因未領
    有駕駛執照駕駛機器腳踏車，為警逕行舉發，並經原處分機
    關依道路交通管理處罰條例第21條第1 項第1 款規定，裁處
    罰鍰新臺幣（下同）9,600 元。惟異議人本件違規時間為98
    年4 月18日，到案日期為同年5 月3 日，原處分機關竟於同
    年9 月10日始為裁決，顯已逾時效，爰依法聲明異議等語。
二、按依行政罰法第27條第1 項、第2 項規定：「行政罰之裁處
    權，因3 年期間之經過而消滅。前項期間，自違反行政法上
    義務之行為終了時起算。但行為之結果發生在後者，自該結
    果發生時起算」，明白揭櫫行政罰裁處之時效期間為3 年。
    又道路交通管理處罰條例並未就裁處權時效為特別規定，依
    該條例第2 條規定：「本條例未規定者，依其他法律規定」
    ，而道路交通管理處罰條例所規定之違規處罰，本屬行政罰
    法中所稱行政罰之性質，其裁罰自有行政罰法之適用，是有
    關道路交通管理處罰條例案件之裁處權時效，應悉依行政罰
    法之規定辦理。
三、經查：
    異議人於上揭時、地未領有駕駛執照駕駛車牌號碼UMY-323
    號輕型機車，為警逕行舉發，並經原處分機關依道路交通管
    理處罰條例第21條第1 項第1 款規定，裁處罰鍰9,600 元等
    情，有高雄縣政府警察局舉發違反道路交通管理事件通知單
    （高警交字第N00000000 號，下稱違規通知單）、交通部公
    路總局高雄區監理所於民國98年9 月10日所為違反道路交通
    管理事件裁決書（高監營裁字第80-N00000000號，下稱違規
    裁決書）附卷可稽，是異議人確有於於上揭時、地未領有駕
    駛執照駕駛車牌號碼UMY-323 號輕型機車之事實，已堪認定
    。而本件異議人違規時間為98年4 月18日，原處分機關於98
    年9 月10日予以裁決，有上開舉發通知單及裁決書可憑，尚
    未逾行政罰法第27條第1 項所定之3 年期間，是依前開說明
    ，原處分機關為本件裁決，於法並無不合，是異議人辯稱裁
    決已逾時效等語，尚非可採。
四、綜上所述，本件異議人確有上開違規事實已堪認定，異議人
    未曾於原處分機關裁決前自動繳納罰鍰或依規定到案聽候裁
    決，原處分機關乃逕行裁決，並依據道路交通管理處罰條例
    第21第1 項第1 款規定，裁處異議人罰鍰9,600 元，核無不
    合。從而，本件異議為無理由，應予駁回。
據上論斷，應依道路交通案件處理辦法第19條，裁定如主文。
中    華    民    國    98    年    12    月    16    日
                  交通法庭    法  官  謝宗翰
以上正本證明與原本無異。
如不服本裁定應於送達後5日內向本院提出抗告狀。
中    華    民    國    98    年    12    月    16    日
                                書記官  李宗諺


司法院資訊處製作；財團法人民間司法改革基金會備份。
